【裁判字號】    91,訴,718
【裁判日期】    920116
【裁判案由】    違反毒品危害防制條例
【裁判全文】
臺灣屏東地方法院刑事判決                          九十一年度訴字第七一八號
    公  訴  人  臺灣屏東地方法院檢察署檢察官
    被      告  甲○○
右列被告因違反毒品危害防制條例案件，經檢察官提起公訴（九十一年度毒偵字第九
四○號、第一○○一號、第一○九六號、第一一一二號），本院判決如左：
    主  文
甲○○連續施用第一級毒品，累犯，處有期徒刑壹年貳月；又連續施用第二級毒品，
累犯，處有期徒刑拾月，扣案之第二級毒品安非他命壹小包（毛重零點貳公克）沒收
並銷燬之。應執行有期徒刑壹年拾月，扣案之第二級毒品安非他命壹小包（毛重零點
貳公克）沒收並銷燬之。
    事  實
一、甲○○曾於民國八十四年間因違反肅清煙毒條例及麻醉藥品管理條例等案件，經
    法院判處有期徒刑三年五月、九月確定，應執行有期徒刑四年，於八十五年三月
    十二日入監執行後，並於八十七年十二月十四日假釋出獄，嗣經法院判決撤銷假
    釋入監執行，甫於九十一年一月二十六日因縮短刑期執行完畢出獄；又其前因施
    用第一級毒品海洛因案件，經本院裁定送觀察、勒戒後，經評定認為有繼續施用
    毒品之傾向，經本院依檢察官之聲請裁定令入臺灣屏東戒治所施以強制戒治，因
    其戒治成績經評定為合格而經法院裁定停止戒治，所餘戒治期間付保護管束，因
    保護管束期滿未經撤銷，經檢察官於八十九年九月二十五日以八十九年度戒毒偵
    字第三九六號為不處分確定。詎甲○○猶不知悔改，於上開不起訴處分確定五年
    內，復基於施用第一、二級毒品海洛因、安非他命之概括犯意，自九十一年五月
    間某日起，迄九十一年十月初，在屏東縣萬丹鄉○○村○○路二八八號住處及屏
    東縣萬丹鄉○○村○○道路等處，將安非他命放入玻璃球以火烤成煙霧吸食之方
    式，連續施用第二級毒品安非他命多次；及自九十一年八月中旬日起，迄九十一
    年十月初止，在屏東縣萬丹鄉○○村○○路二八八號住處及屏東縣萬丹鄉○○村
    ○○道路等處，將海洛因摻水以針筒注射血管之方式，連續施用第一級毒品海洛
    因多次。嗣於九十一年六月二十二日二十二時三十分許，甲○○騎乘機車行經屏
    東市○○路尾牛稠溪旁產業道路為警查獲，經採集其尿液經送驗結果，呈安非他
    命類陽性反應；復於九十一年八月十七日凌晨四時三十分許，在屏東縣潮州鎮○
    ○路四十五號百樂遊藝場前為警查獲，並扣得注射針筒一支，經採集其尿液經送
    驗結果，呈嗎啡及安非他命類陽性反應；再於九十一年九月七日十二時許，為警
    持搜索票前往屏東市○○○路○段二四七之二號四樓搜索時，當場查獲屋主林興
    順、邱新立、許正隆（均由檢察官另案偵辦中）及甲○○等人在場，經採集其尿
    液經送驗結果，呈嗎啡及安非他命類陽性反應；另於九十一年九月十日十三時四
    十分許，在屏東縣萬丹鄉○○村○○街二六○號韋強超商前，其所駕駛車號八Ｍ
    －五六七七號自用小客車內，扣得甲○○所有第二級毒品安非他命一小包毛重○
    ．二公克及注射針筒二支，經採集其尿液經送驗結果，呈嗎啡及甲基安非他命陽
    性反應，始悉上情。
二、案經屏東縣警察局、屏東縣警察局屏東分局及屏東縣警察局潮州分局分別移送及
    報告臺灣屏東地方法院檢察署檢察官偵查起。
    理  由
一、訊據被告甲○○對右揭時、地連續施用第一、二級毒品海洛因及安非他之事實，
    均坦承不諱，且被告前述四次為警查獲時所採集之尿液送驗結果，除一次呈安非
    他命陽性反應外，其餘均呈甲基安非他命及嗎啡陽性反應，復有查獲安非他命現
    場照片及屏東縣衛衛生局煙毒及麻醉藥品類委託檢驗結果通知書及台灣檢驗科技
    股份有限公司濫用藥物尿液檢驗報告各四紙在卷可稽。又扣案上開安非他命毛重
    ○．二公克，經檢驗結果含有第二級毒品安非他命成份，亦有屏東縣警察局屏東
    分局查獲涉嫌毒品危害條例毒品初步檢驗報告單附卷可佐，均堪認被告此部分自
    白應與事實相符。雖被告矢口否認扣案第二級毒品安非他命一小包毛重零二公克
    為其所有，辯稱：我車內查獲安非他命一包毛重零二公克是李新峰的云云。惟查
    ，上揭扣案安非他命係員警自被告所有小客車上查獲，依常理應屬被告所有，否
    則員警豈會在其車上查獲，更何況並無證據證明右開扣案物係案外人李新峰所有
    ，是其所辯自屬無稽，自不足採信。又被告曾因施用第一級毒品海洛因案件，經
    本院裁定送觀察、勒戒後，經評定認為有繼續施用毒品之傾向，經本院依檢察官
    之聲請裁定將其送入臺灣屏東戒治所施以強制戒治後，因戒治成績評定為合格經
    本院裁定停止戒治，所餘戒治期間付保護管束，其保護管束期滿未經撤銷，經檢
    察官為不處分確定後，再二犯毒品危害防制條例第十條第一項及第二項之罪，有
    不起訴處分書、臺灣高等法院被告全國前案紀錄表及臺灣屏東地方法院檢察署刑
    案資料查註資料紀錄表各一份在卷可憑。是本件事證明確，被告犯行洵堪認定。
二、核被告甲○○所為，係犯毒品危害防制條例第十條第一項、第二項之施用第一級
    、第二級毒品罪。被告各該持有第一、二級毒品海洛因、安非他命之低度行為，
    應分別為施用之高度行為所吸收，均不另論罪。又被告先後多次施用第一、二級
    毒品之犯行，時間緊接，所犯構成要件相同，顯係基於概括之犯意反覆為之，均
    為連續犯，應依刑法第五十六條規定，分別論以一罪，並各加重其刑。又被告所
    犯上開二罪之間，犯意各別，行為互殊，應予分論併罰。公訴人雖僅就被告自九
    十一年六月二十日二十二時許起，迄同年九月十七日十四時止，在不詳處所，連
    續施用第一、二級毒品海洛因、安非他命之犯行提起公訴，惟其餘部分與前開論
    罪科刑部分有連續犯之裁判上一罪關係，已如前述，本院自應併與審理，附此敘
    明。又被告曾於八十四年間因違反肅清煙毒條例及麻醉藥品管理條例等案件，經
    法院判處有期徒刑三年五月、九月確定，應執行有期徒刑四年，於八十五年三月
    十二日入監執行後，於八十七年十二月十四日假釋出獄，嗣經法院判決撤銷假釋
    入監執行，甫於九十一年一月二十六日因縮短刑期執行完畢出獄，有臺灣高等法
    院被告全國全案紀錄表及臺灣屏東地方法院檢察署刑案資料查註紀錄表各一份在
    卷可考，其於執行完畢後五年內，再犯本件有期徒刑以上之刑之罪，為累犯，應
    依刑法第四十七條規定遞加重其刑。爰審酌被告前因施用毒品犯行，甫經觀察、
    勒戒及強制戒治各一次後，仍故態復萌，於戒治期間即再施用毒品不輟，無視於
    毒品對於自身健康之戕害及國家對於杜絕毒品犯罪之禁令，惡性非輕，並審酌被
    告施用毒品之次數、犯後坦承犯行，態度尚佳等一切情狀，分別量處如主文所示
    之刑，並定應執行之刑。扣案之安非他命一小包毛重○．二公克，應依毒品危害
    防制條例第十八條第一項前段之規定沒收銷燬之；至於另扣案針筒三支，既非違
    禁物，復難認係被告所有且為供其犯罪或預備犯罪所用之物，自無併與宣告沒收
    ，併予指明。
據上論斷，應依刑事訴訟法第二百九十九條第一項前段，毒品危害防制條例第十條第
一項、第二項、第二十條第三項前段、第十八條第一項前段，刑法第十一條前段、第
五十六條、第四十七條、第五十一條第五款，判決如主文。
中      華      民      國    九十二    年      一      月     十六     日
                                    臺灣屏東地方法院刑事第五庭
                                        法  官  楊萬益
右正本證明與原本無異。
如不服本判決應於收受本判決送達後十日內向本院提出上訴書狀，其未敘述上訴理由
者，並得於提起上訴後十日內向本院補提理由書狀（均須按他造當事人之人數附繕本
 ）「切勿逕送上級法院」
                                        書記官  呂坤宗
中    華    民    國     九十二      年      一      月     二十四      日
附錄論罪科刑之法條︰
毒品危害防制條例第十條
施用第一級毒品者，處六月以上五年以下有期徒刑
施用第二級毒品者，處三年以下有期徒刑。


司法院資訊處製作；財團法人民間司法改革基金會備份。
